【裁判字號】    90,訴,423
【裁判日期】    900703
【裁判案由】    毒品危害防制條例
【裁判全文】
臺灣桃園地方法院刑事判決                            九十年度訴字第四二三號
    公訴人  臺灣桃園地方法院檢察署檢察官
    被  告  甲○○
右列被告因違反毒品危害防制條例案件，經檢察官提起公訴（九十年度毒偵字第八三
二、九五六號），本院判決如左：
    主  文
甲○○施用第一級毒品，處有期徒刑柒月。又連續施用第二級毒品，累犯，處有期徒
刑伍月，扣案之吸食器壹組沒收。應執行有期徒刑拾月，扣案之吸食器壹組沒收。
    事  實
一、甲○○前於民國（下同）八十三年間因違反麻醉藥品管理條例案件，經臺灣高等
    法院判處有期徒刑一年確定，並於八十四年七月二十五日執行完畢，復於八十七
    年、八十八年間因施用毒品案件，經臺灣桃園地方法院檢察署檢察官聲請本院先
    後於八十七年十二月十九日、八十八年一月十六日裁定送觀察、勒戒及強制戒治
    ，再經臺灣桃園地方法院檢察署檢察官聲請本院先後於八十八年五月二十一日、
    八十八年九月九日裁定停止戒治及撤銷停止戒治，又經臺灣桃園地方法院檢察署
    檢察官聲請本院於八十九年二月二十九日裁定停止戒治，而於八十九年六月十四
    日經臺灣桃園地方法院檢察署檢察官以八十九年度戒偵字第三二０號案件處分不
    起訴在案，竟仍不知悛悔，復基於施用第一級毒品海洛因（下稱海洛因）之犯意
    及第二級毒品安非他命（下稱安非他命）之概括犯意，於其後五年內之八十九年
    十二月二十八日採尿前回溯九十六小時之某一時段內，在台灣地區某不地點，施
    用海洛因乙次；並自八十九年七月初起至九十年三月四日止，在其桃園縣桃園市
    ○○路一二一六巷七弄十九號住處內，施用安非他命多次。嗣先於八十九年十二
    月二十八日下午一時四十分許，經警通知到桃園縣警察局桃園分局內採尿送請鑑
    定後查獲上開犯行；再於九十年三月六日上午七時三十分許，在其上開住處內為
    警查獲，並扣得其所有供犯罪所用之吸食器乙組。
二、案經桃園縣警察局桃園分局報請臺灣桃園地方法院檢察署檢察官偵查起訴。
        理  由
一、訊據被告甲○○固坦承先後於右揭時地施用安非他命多次乙情，惟矢口否認有施
    用海洛因之犯行，辯稱：伊僅有施用安非他命而已，未曾施用過海洛因云云。經
    查：被告先後於右揭時地施用安非他命多次之犯行，業據被告於偵查中及本院審
    理時坦承不諱，且先後自被告所採取之尿液，經送請昭信科技顧問股份有限公司
    及桃園縣衛生局鑑定之結果，均確係呈安非他命陽性反應，此有各該公司及衛生
    局九十年二月十二日濫用藥物陽性檢體檢驗報告及不法藥物尿液檢定書各乙紙，
    復有扣案之上開吸食器乙組，在卷可稽，被告上開施用安非他命多次之犯行，應
    堪認定。至於被告於右揭時地施用海洛因乙次之犯行，業據其於八十九年十二月
    二十八日下午一時四十分許，在桃園縣警察局桃園分局採取尿液後，送請鑑定確
    係呈海洛因陽性反應，此亦有上開昭信科技顧問股份有限公司九十年二月十二日
    濫用藥物陽性檢體檢驗報告乙紙可佐，足堪認定。被告雖迭次於警、偵訊中及本
    院審理時矢口否認此部分犯行云云，顯係事後卸責之詞，不足採信。又被告前於
    八十七年、八十八年間因施用毒品案件，經臺灣桃園地方法院檢察署檢察官聲請
    本院先後於八十七年十二月十九日、八十八年一月十六日裁定送觀察、勒戒及強
    制戒治，再經臺灣桃園地方法院檢察署檢察官聲請本院先後於八十八年五月二十
    一日、八十八年九月九日裁定停止戒治及撤銷停止戒治，又經臺灣桃園地方法院
    檢察署檢察官聲請本院於八十九年二月二十九日裁定停止戒治，而於八十九年六
    月十四日經臺灣桃園地方法院檢察署檢察官以八十九年度戒偵字第三二０號案件
    處分不起訴等情，業據被告於本院審理時供承在卷，並有臺灣高等法院刑案被告
    全國前案紀錄表及臺灣桃園地方法院檢察署刑案資料查註紀錄表各乙紙可稽，亦
    堪認定。被告犯行已臻明確，應予依法論科。
二、核被告所為，係犯毒品危害防制條例第十條第一項之施用第一級毒品罪及同條第
    二項之施用第二級毒品罪。被告先後多次施用安非他命之行為，其時間緊接，所
    犯構成要件相同，顯係基於概括犯意所為，為連續犯，應依刑法第五十六條規定
    論以一罪，並加重其刑。被告持有海洛因及安非他命之低度行為，為其持以施用
    之高度行為所吸收，爰均不另為論擬。又被告前於八十三年間因違反麻醉藥品管
    理條例案件，經臺灣高等法院判處有期徒刑一年確定，並於八十四年七月二十五
    日行完畢，此有臺灣高等法院刑案被告全國前案紀錄表乙份可稽，被告復於其後
    五年內再犯上開施用安非他命之有期徒刑以上之罪，為累犯，就被告此部分犯行
    應依刑法第四十七條規定加重其刑，並依法遞加重之。被告所犯上開二罪間，其
    犯意各別，要件不同，應予分論併罰。爰審酌被告前曾受有期徒刑之執行完畢，
    並曾因施用毒品之犯行，經處分不起訴確定在案，竟仍不知悛悔，復於右揭時地
    施用海洛因乙次及安非他命多次，已嚴重危害社會安全、個人健康及被告犯罪後
    之態度等一切情狀，量處如主文所示之刑，並定其應執行之刑，以資儆懲。至於
    扣案之上開吸食器乙組，為被告所有供犯罪所用之物，業據被告供承在卷，應依
    刑法第三十八條第一項第二款規定，宣告沒收之。
三、本件公訴意旨另以：被告於右揭時地另有施用海洛因多次之犯行，因認被告此部
    分所為亦涉有毒品危害防制條例第十條第一項之施用第一級毒品罪嫌云云。按「
    犯罪事實應證據認定之，無證據不得推定其犯罪事實」，刑事訴訟法第一百五十
    四條定有明文。訊據被告堅決否認此部分犯行，經查：公訴人認被告涉有此部分
    之犯嫌，無非以被告於八十九年十二月二十八日所採上開採尿經送驗後呈海洛因
    陽性反應之結果，為其僅有之論據，惟被告此部分施用海洛因之犯行，不僅業據
    其本人於本院審理時堅決否認在卷，且被告於右揭時地經採尿後送請鑑驗之結果
    ，雖係呈海洛因陽性反應，惟亦僅足供證明被告確於八十九年十二月二十八日採
    尿前回溯九十六小時之某一時段內，確曾施用過海洛因「乙次」而已，尚不足供
    逕為認定被告於右揭時地亦另有此部分施用海洛因「多次」之結果，自為顯然。
    此外，復查無其他積極事證足資證明被告除上開論罪科刑部分外，亦另有此部分
    施用海洛因之犯行，自屬不能證明被告此部分之犯罪，惟因公訴人認被告此部分
    之犯行與上開論罪科刑部分間均有連續犯之裁判上一罪關係，爰不另為無罪之諭
    知，附此敘明。
據上論斷，應依刑事訴訟法第二百九十九條第一項前段，毒品危害防制條例第十條第
一項、第二項、第二十三條第二項前段，刑法第十一條前段、第五十六條、第四十七
條、第五十一條第五款、第三十八條第一項第二款，判決如主文。
本案經檢察官張春暉到庭執行職務。
中      華      民      國       九十     年    七      月     三     日
                          臺灣桃園地方法院刑事第四庭
                              法  官  林 晏 鵬
右正本證明與原本無異。
如不服本判決，應於判決送達後十日內，向本院提出上訴狀。
附論罪科刑依據之法條：毒品危害防制條例第十條


司法院資訊處製作；財團法人民間司法改革基金會備份。
